臺灣基隆地方法院刑事判決　　　　　　　　　　　　　九十一年度易字第一一五號
　　公　訴　人　臺灣基隆地方法院檢察署檢察官
　　被　　　告　甲○○
右列被告因違反毒品危害防制條例案件，經檢察官聲請以簡易判決處刑（九十一年度
毒偵字第二一二號）暨移送併辦（九十一年度毒偵字第六七七號），本院認為不宜，
改依通常程序審理，並判決如左：
    主      文
甲○○連續施用第二級毒品，處有期徒刑陸月，如易科罰金，以參佰元折算壹日。
    事      實
一、甲○○前曾因施用毒品案件，經兩度觀察、勒戒後，認均無繼續施用毒品之傾向
    ，由臺灣基隆地方法院檢察署檢察官分別於民國八十八年十一月十九日、八十九
    年八月十四日，以八十八年度毒偵字第三二三號、八十九年度毒偵字第一七二八
    號為不起訴處分確定；復於八十九年間，因施用第一級毒品海洛因及第二級毒品
    安非他命案件，經本院於九十年五月十六日，以九十年度訴字第六九號判處有期
    徒刑八月、六月，應執行有期徒刑一年確定（迄未執行）。詎甲○○復基於施用
    毒品之概括犯意，自九十一年二月二日中午某時起，至九十一年六月二十八日凌
    晨某時許，在基隆市○○路八十四巷二十弄三十三號其住處，以將安非他命置於
    吸食器內加熱後再予吸食之方式，連續施用第二級毒品安非他命多次。嗣分別因
    臺灣基隆地方法院檢察署觀護人通知其於九十一年二月四日到場採尿送驗；因另
    案通緝而為基隆市警察局第二分局於九十一年六月三十日循線查獲，並採其尿液
    送驗，結果均呈甲基安非他命陽性反應。
二、案經臺灣基隆地方法院檢察署觀護人、基隆市警察局第四分局分別報請臺灣基隆
    地方法院檢察署檢察官偵查起訴暨移送併辦。
    理      由
一、右揭事實業據被告甲○○坦承不諱，而被告於九十一年二月四日所採集之尿液檢
    體，經臺灣基隆地方法院檢察署送請臺灣尖端先進生技醫藥股份有限公司濫用藥
    物檢驗中心檢驗之結果，呈安非他命陽性反應；經本院職權調取前開尿液檢體送
    請法務部調查局複驗之結果，亦呈甲基安非他命陽性反應，分別有臺灣尖端先進
    生技醫藥股份有限公司濫用藥物檢驗中心濫用藥物檢驗報告影本、法務部調查局
    九十一年六月二十一日調科壹字第０九一００三五六七三０號檢驗通知書正本各
    乙紙附卷足憑；又被告於九十一年六月三十日所採集之尿液檢體，經基隆市警察
    局第二分局送請基隆市衛生局檢驗之結果，亦呈甲基安非他命陽性反應，有基隆
    市衛生局基衛檢字第０八六三七號檢驗成績書影本乙紙在卷可佐，堪認被告自白
    與事實相符。又被告前因施用毒品案件，經兩度觀察、勒戒後，認均無繼續施用
    毒品之傾向，由臺灣基隆地方法院檢察署檢察官分別於八十八年十一月十九日、
    八十九年八月十四日，以八十八年度毒偵字第三二三號、八十九年度毒偵字第一
    七二八號為不起訴處分等事實，亦有臺灣高等法院檢察署刑案紀錄簡覆表、臺灣
    高等法院被告全國前案紀錄表、上開不起訴處分書各乙件附卷足佐。本件事證明
    確，被告施用毒品三犯以上之犯行，洵堪認定。
二、核被告所為，係犯毒品危害防制條第十條第二項之施用第二級毒品罪。查安非他
    命係毒品危害防制條例所定之第二級毒品，此為該條例第二條第二項第二款所明
    定。又犯毒品危害防制條例第十條施用毒品之罪者，檢察官應先將被告送勒戒處
    所觀察、勒戒，經觀察、勒戒後，無繼續施用毒品之傾向者，應由檢察官為不起
    訴處分，有繼續施用毒品之傾向者，由檢察官聲請法院裁定令入戒治處所施以強
    制戒治；依前開規定為不起訴處分後，五年內再犯施用毒品之罪，經觀察、勒戒
    後，認有繼續施用毒品之傾向或三犯以上者，不適用前開規定，但應由檢察官聲
    請法院裁定令入戒治處所施以強制戒治，毒品危害防制條例第二十條定有明文。
    本件被告前因施用毒品案件，經二度觀察、勒戒後，認均無繼續施用毒品之傾向
    ，分別由臺灣基隆地方法院檢察署檢察官以八十八年度毒偵字第三二三號、八十
    九年度毒偵字第一七二八號為不起訴處分確定，五年以內因本案而三犯同一法條
    罪名，自應加以起訴判刑，合先敘明。又被告施用毒品前後持有第二級毒品安非
    他命之低度行為，應為施用毒品之高度行為所吸收，不另論罪。再被告先後多次
    施用第二級毒品之犯行，時間緊接，所犯為構成件相同之罪名，顯係基於概括犯
    意反覆為之，為連續犯，應依刑法第五十六條規定，論以一罪，並依法加重其刑
    。未據公訴人起訴之部分，與已經起訴並經認定為有罪之部分，有裁判上一罪之
    連續犯關係，已如前述，依審判不可分原則，本院自應併予審理。爰審酌被告犯
    罪之動機、吸食頻率、曾有施用毒品之前科仍不知悔改，一再犯下本案，惟犯罪
    後坦承犯行、態度良好，且所犯之施用毒品犯行乃戕害自己身心健康，並未危及
    他人等一切情狀，量處如主文所示之刑，以示懲儆，併諭知易科罰金之折算標準
    。
三、扣案之海洛因二公克及注射針筒乙支（九十一年度毒偵字第六七七號併案部分）
    ，雖業據被告陳明為其所有，然查與本案並無關聯，是自不在本院所得宣告沒收
    之範圍，併此說明。
據上論斷，應依刑事訴訟法第四百五十二條、第二百九十九條第一項前段，毒品危害
防制條例第十條第二項，刑法第十一條前段、第五十六條、第四十一條第一項前段，
罰金罰鍰提高標準條第二條，判決如主文。
本案經檢察官李辛茹到庭執行職務。
中      華      民      國      九十一      年      八      月    十六  日
                                臺灣基隆地方法院刑事第三庭
                                    審判長  法  官  陳志祥
                                            法  官  何怡穎
                                            法  官  王慧惠
右正本證明與原本無異。
對於本件判決如有不服，應於收受送達後十日內，向本院提出上訴書狀，上訴於臺灣
高等法院，並按他造當事人之人數附具繕本。
                                            書記官  陳俊德
中      華      民      國      九十一      年      八      月    二十  日
附錄論罪法條
毒品危害防制條例第十條第二項：
施用第二級毒品者，處三年以下有期徒刑。
